臺灣高等法院刑事裁定
109年度抗字第511號
抗  告  人  臺灣新北地方檢察署檢察官
被      告  孫幼英



選任辯護人  張簡勵如律師
            楊代華律師
            林俊儀律師
上列抗告人因被告違反證券交易法等案件，不服臺灣新北地方  
法院中華民國109年3月16日停止羈押裁定（109年度聲字第962號
），提起抗告，本院裁定如下：
    主  文
抗告駁回。                                                  理  由
一、抗告意旨略以：被告甲○○涉犯起訴書所載之證券交易法第17
    1條第1項第1至3款、第2項之財報不實、非常規交易及特別
    侵占等罪，犯罪嫌疑重大，所犯為最輕本刑5年以上有期徒
    刑之罪，依其資力、經歷、國籍、社經地位、人脈背景等條
    件，有相當理由足認有逃亡之虞；且被告否認犯罪，同時聲
    請傳喚可受其實質影響之公司下屬即證人洪明得、吳志成、
    鄭梅峰、張玉鳳及共同被告鍾素娥到庭作證，依目前科技發
    達程度，顯可輕易利用通訊設備與各該證人進行串證，而妨
    礙本案後續審理程序進行，自有事實足認有勾串共犯及證人
    之虞。故被告仍有羈押之原因及必要，原裁定遽行准許被告
    具保停止羈押，尚有違誤，請予撤銷，另為合法妥適之裁定
    云云。
二、按被告經法官訊問後，雖有刑事訴訟法第101條第1項或第10
    1條之1第1項各款所定情形之一，而無羈押之必要者，得逕
    命具保、責付或限制住居；依同法規定得命具保、責付或限
    制住居者，亦得命限制出境、出海；法院許可停止羈押時，
    經審酌人權保障及公共利益之均衡維護，認有必要者，得定
    相當期間，命被告應遵守下列事項：㈠定期向法院、檢察官
    或指定之機關報到，㈡不得對證人之身體或財產實施危害、
    恐嚇、騷擾、接觸、跟蹤之行為，㈥交付護照、㈧其他經法院
    認為適當之事項；同法第101條之2前段、第93條之6及第116
    條之2第1項第1、2、6、8款分別定有明文。
三、經查：
  ㈠原裁定以被告違反證券交易法等案件，經臺灣新北地方檢  
    察署檢察官於民國108年8月8日提起公訴，原審於同年月12 
     日訊問後，認被告涉犯證券交易法第171條第1項第1至3款
    、第2項之財報不實、非常規交易及特別侵占等罪，犯罪嫌
    疑重大，所犯為最輕本刑7年以上有期徒刑之罪，且有事實
    足認有逃亡之虞，非予羈押顯難進行審判程序，而依刑事訴
    訟法第101條第1項第1、3款規定裁定羈押，其後於108年11
    月12日、109年1月12日、同年3月12日，復以原羈押之原因
    及必要依然存在，三度裁定延長羈押在案；嗣被告聲請具保
    停止羈押，經綜衡其涉案情節、社經地位、財力狀況等條件
    ，暨考量本案訴訟進行程度、國家刑罰權落實及比例原則後
    ，認被告犯罪嫌疑雖屬重大，且仍有原羈押之原因，惟倘以
    新臺幣2,000萬元具保，輔以限制住居、限制出境（海）、
    定期報到、提出護照，以及禁止與共同被告及證人接觸、往
    來或對之危害、恐嚇、聯繫、干擾，應足以產生相當拘束力
    ，得作為羈押之替代手段，因而裁定准許被告具保停止羈押
    ，並命限制住居、限制出境（海）等項（詳如原裁定主文所
    示）之理由等旨。經核與卷內訴訟資料尚無不合（見原審金
    重訴字影卷㈠第7至137頁、第191至207頁、第211頁，同影卷
    ㈡第13至17頁、第371至377頁，同影卷㈢第263至267頁），亦
    無違誤或不當，應予維持。
  ㈡檢察官雖以前詞提起抗告，然：
  ①被告涉犯上開罪嫌重大，所犯為最輕本刑7年以上有期徒刑之
    罪，依其資力、經歷、國籍、社經地位、人脈背景等條件，
    有相當理由足認有逃亡之虞，且被告否認犯罪，同時聲請傳
    喚多名公司下屬到庭作證，亦有利用通訊科技設備與證人進
    行串證之虞，固堪認被告確有羈押原因，惟其停止羈押與否
    ，尚須以是否仍有羈押必要為斷，不得僅以羈押原因存在，
    即謂應予繼續羈押。
  ②原裁定以高額具保金、限制住居、限制出境（海）、定期報
    到、提出護照，暨禁止與共同被告及證人接觸、往來或對之
    危害、恐嚇、聯繫、干擾等手段替代羈押，復明示違反上開
    應遵守事項時，得依刑事訴訟法第117條第1項規定再執行羈
    押，對於防止被告逃亡及串證，已產生相當程度之拘束力，
    並得確保日後審判程序之順遂進行；且被告被訴非常規交易
    部分，檢察官已提出起訴書證據清單㈠之⑴、⑵各編號所示供
    述及非供述證據（見同上影卷㈠第19至69頁），特別侵占及
    財報不實部分，亦提出起訴書證據清單㈡之⑴、⑵各編號所示
    供述及非供述證據（見同上影卷㈠第69至86頁），移送併辦
    （財務報告不實等）部分，則提出移送併辦意旨書證據 
    欄各編號所示供述及非供述證據（見同上影卷㈡第288頁）
    ，其中尚包括可佐證事發經過之客觀書證，而抗告意旨所指
    5名證人中之鄭梅峰、張玉鳳及鍾素娥3人，復曾於偵查中具
    結作證（見同上影卷㈠第19至20頁、第22頁、第55頁、第79
    頁），凡此均足以補強或彈劾審理中證人證詞之憑信性，原
    審自得綜合全部事證判斷犯罪事實之有無，初不因被告停止
    羈押而有影響。檢察官徒以被告有逃亡、串證等羈押原因，
    即謂被告仍有羈押必要，進而指摘原裁定不當，並不足取。
  ③綜上，檢察官執前詞提起抗告，為無理由，應予駁回。
據上論斷，應依刑事訴訟法第412條，裁定如主文。
中　　華　　民　　國　　109 　年　　4 　　月　　9 　　日
                刑事第五庭  審判長法　官  許仕楓
                                  法　官  林柏泓
                                  法　官  王屏夏
以上正本證明與原本無異。
不得再抗告。
                                  書記官  邱鈺婷
中　　華　　民　　國　　109 　年　　4 　　月　　9 　　日